【裁判字號】    90,交抗,110
【裁判日期】    901227
【裁判案由】    聲明異議
【裁判全文】
臺灣高等法高雄分院院刑事裁定                      九十年度交抗字第一一號
    抗  告  人
    即異議  人  甲○○
右抗告人因違反道路交通管理處罰條例案件，不服台灣高雄地方法院中華民國九十年
十一月三十日裁定（九十年度交聲字第四八一號），提起抗告，本院裁定如左：
    主  文
抗告駁回。
    理  由
一、抗告意旨略以：本件抗告人甲○○駕駛之車牌號碼ＶＡ－一五二五號自用小客車
    ，於九十年十月二日停放於高雄市○○○路與仁愛一街口，該處劃有二條不清楚
    之紅線使人無法明辨其功用，未料高雄市政府警察局交通大隊竟依道路交通管理
    處罰條例之規定，認定異議人有違規事項，將異議人所有之前揭自用小客車以劃
    有紅線禁止臨時停車線違停即拖吊，並填製舉發違反道路交通管理事件通知書送
    達異議人，爰依規定向原審聲明異議，竟遭異議駁回，而依法提出抗告云云。
二、按受處分人不服第八條主管機關所為之處罰，得於接到裁決書之翌日起二十日內
    向管轄地方法院聲明異議，道路交通管理處罰條例第八十七條第一項定有明文。
    另道路交通案件處理辦法所稱之交通案件，指違反道路交通管理處罰條例，經公
    路主管機關或警察機關或其聯合設置之裁決機關處罰後，聲明異議之案件，道路
    交通案件處理辦法第二條第一款亦著有有規定。是依道路交通管理處罰條例第八
    十七條規定，向管轄法院聲明異議者，自以經公路主管機關或警察機關或其聯合
    裁決機關業已為裁決處罰之案件始得為之。
三、經查，本件抗告人於收受上開高雄市政府警察局交通大隊之舉發違反道路交通管
    理事件通知單後，未經主管機關裁決前，即於九十年十月二十九日就高雄市政府
    警察局交通大隊之舉發違反道路交通管理事件通知單聲明異議，然本件違規事件
    尚未經裁決機關裁決之事實，已據抗告人於原審中陳明在卷，又高雄市政府警察
    局交通大隊對抗告人陳情之復函，說明二亦記載「如有不服，可依道路交通管理
    處罰條例第八十七條規定，於接到裁決書之翌日起二十日內，向管轄法院聲明異
    議」云云，是抗告人自須待裁決機關作成裁決後，於上開法定期間內就該裁決書
    聲明異議，抗告人就該舉發通知單（紅單）聲明異議，顯不合法律上程式，原審
    裁定駁回本件異議之聲明，核無不合。抗告人仍執陳詞指摘原裁定不當，其抗告
    並無理由，應予駁回。
據上論結，應依道路交通案件處理辦法第二十六條，刑事訴訟法第四百十一條，裁定
如主文。
中    華    民    國      九十      年      十二      月     二十七   日
                              臺灣高等法院高雄分院刑事第七庭
                                  審判長法官  李春昌
                                        法官  黃憲文
                                        法官  莊飛宗
右正本證明與原本無異。
不得再抗告。
                                      書記官  張明賢
中    華    民    國      九十      年      十二      月     二十八   日
                                                                   Ｊ


司法院資訊處製作；財團法人民間司法改革基金會備份。
